臺灣臺中地方法院刑事判決
111年度交簡上字第33號
上  訴  人  臺灣臺中地方檢察署檢察官
被      告  鄧富元





上列上訴人即被告因公共危險案件，不服本院簡易庭民國110 年
12月29日第一審判決（原審案號：110年度交簡字第664號；聲請
簡易判決處刑案號：110 年度偵字第35574號）而提起上訴，本
院管轄第二審之合議庭判決如下：
    主      文
上訴駁回。
    事實及理由
一、本案經本院審理結果，認第一審判決認事用法及量刑均無不
    當，應予維持，並均引用第一審判決書記載之事實、證據及
    理由如附件。
二、檢察官上訴意旨略以：被告鄧富元前有5次酒後不能安全駕
    車前科，且本次吐氣所含酒精濃度達每公升0.80毫克，超出
    刑法第185 條之3 第1 項第1 款所定之最低標準每公升0.25
    毫克甚多，又被告6次酒後駕駛動力交通工具犯行均有自摔
    、自撞、撞傷其他用路人之情形，足認其對政府一再宣導酒
    後不得駕車之規定置若罔聞，罪刑不相當，與一般人民法律
    情感未合之情形，尚難謂原審判決符合比例原則及罪刑相當
    原則，量刑有失允當，請求撤銷原審判決等語。
三、經查：
  ㈠按刑之量定，係實體法賦予法院得自由裁量之事項，倘未逾
    越法律所規定之範圍，或濫用其權限，即不得任意指為違法
    （最高法院75年台上字第7033號判例意旨參照）。且在同一
    犯罪事實與情節，如別無其他加重或減輕之原因，下級審量
    定之刑，亦無過重或失輕之不當情形，則上級審法院對下級
    審法院之職權行使，原則上應予尊重（最高法院85年度台上
    字第2446號刑事判決意旨參照）。
  ㈡本件原審審酌曾有5次酒後不能安全駕車前科，第1次經法院
    判處有期徒刑3月確定，第2次經法院判處有期徒刑4月確定
    ，第3、4次經法院各判處有期徒刑6月、6月，應執行有期徒
    刑11月確定，第5次經法院判處有期徒刑5月，併科罰金新臺
    幣1萬元確定，竟仍不知警惕，反而恣意再次於酒後不能安
    全駕駛之狀況下騎乘機車上路，漠視社會大眾權益，對於交
    通安全造成相當程度之危害，並考量被告本次酒測濃度達每
    公升零點80毫克，於偵查時尚知坦承罪行，犯後態度尚可，
    暨其品行、自陳為專科畢業之智識程度、職業為工、家庭經
    濟勉持之生活狀況等一切情狀，量處有期徒刑6月，併科罰
    金新臺幣1萬元，並諭知徒刑易科罰金及罰金易服勞役之折
    算標準，其量刑及所諭知之易科罰金之折算標準均稱允當，
    揆諸上開說明，原審量刑尚無裁量權濫用、過重或失輕之不
    當或違法之處。
  ㈢檢察官雖以上開理由提起上訴，然原審就被告量刑之責任基
    礎，已於原判決理由中說明審酌刑法第57條所列各款等一切
    情狀，而檢察官前開上訴理由所指之被告多次涉犯公共危險
    一節，原審已作為量刑之斟酌事由，是原審就刑罰裁量職權
    之行使係於法定範圍內為刑之量定，並未濫用量刑權限，亦
    無判決理由不備，或其他輕重失衡等量刑違法或失當之處。
　　又被告於本案行為後，已參加戒癮班，非無改善悔過之意。
    況原審判決雖判處被告有期徒刑6月，惟同時併科被告罰金1
    萬元，並非輕微，且與前案刑度已有差異，檢察官以原審量
    刑過輕云云指摘原判決不當，並無理由，應予駁回。
據上論斷，應依刑事訴訟法第455 條之1 第1 項、第3 項、第37
3 條、第368 條，判決如主文。
本案經檢察官林宏昌提起公訴，檢察官郭逵到庭執行職務。
中　　華　　民　　國　　111 　年　　8 　　月　　11　　日
                  刑事第十九庭  審判長法  官  李婉玉 
                  　　　　　　　　　  法  官  吳逸儒
　　　　　　　　　                    法  官  林雷安 
以上正本證明與原本無異。
本件不得上訴。
                                      書記官  黃英寬
中　　華　　民　　國　　111 　年　　8 　　月　　11　　日
附件